<?xml version='1.0' encoding='utf-8'?>
<verb default="díbligh" disambig="">
  <verbalNoun default="díbliú" />
  <verbalAdjective default="díblithe" />
  <tenseForm default="díbligh" tense="Past" dependency="Indep" person="Base" />
  <tenseForm default="díblíomar" tense="Past" dependency="Indep" person="Pl1" />
  <tenseForm default="díblíodar" tense="Past" dependency="Indep" person="Pl3" />
  <tenseForm default="díblíodh" tense="Past" dependency="Indep" person="Auto" />
  <tenseForm default="díbligh" tense="Past" dependency="Dep" person="Base" />
  <tenseForm default="díblíomar" tense="Past" dependency="Dep" person="Pl1" />
  <tenseForm default="díblíodar" tense="Past" dependency="Dep" person="Pl3" />
  <tenseForm default="díblíodh" tense="Past" dependency="Dep" person="Auto" />
  <tenseForm default="díblíodh" tense="PastCont" dependency="Indep" person="Base" />
  <tenseForm default="díblínn" tense="PastCont" dependency="Indep" person="Sg1" />
  <tenseForm default="díblíteá" tense="PastCont" dependency="Indep" person="Sg2" />
  <tenseForm default="díblímis" tense="PastCont" dependency="Indep" person="Pl1" />
  <tenseForm default="díblídís" tense="PastCont" dependency="Indep" person="Pl3" />
  <tenseForm default="díblítí" tense="PastCont" dependency="Indep" person="Auto" />
  <tenseForm default="díblíodh" tense="PastCont" dependency="Dep" person="Base" />
  <tenseForm default="díblínn" tense="PastCont" dependency="Dep" person="Sg1" />
  <tenseForm default="díblíteá" tense="PastCont" dependency="Dep" person="Sg2" />
  <tenseForm default="díblímis" tense="PastCont" dependency="Dep" person="Pl1" />
  <tenseForm default="díblídís" tense="PastCont" dependency="Dep" person="Pl3" />
  <tenseForm default="díblítí" tense="PastCont" dependency="Dep" person="Auto" />
  <tenseForm default="díblíonn" tense="PresCont" dependency="Indep" person="Base" />
  <tenseForm default="díblím" tense="PresCont" dependency="Indep" person="Sg1" />
  <tenseForm default="díblímid" tense="PresCont" dependency="Indep" person="Pl1" />
  <tenseForm default="díblítear" tense="PresCont" dependency="Indep" person="Auto" />
  <tenseForm default="díblíonn" tense="PresCont" dependency="Dep" person="Base" />
  <tenseForm default="díblím" tense="PresCont" dependency="Dep" person="Sg1" />
  <tenseForm default="díblímid" tense="PresCont" dependency="Dep" person="Pl1" />
  <tenseForm default="díblítear" tense="PresCont" dependency="Dep" person="Auto" />
  <tenseForm default="díbleoidh" tense="Fut" dependency="Indep" person="Base" />
  <tenseForm default="díbleoimid" tense="Fut" dependency="Indep" person="Pl1" />
  <tenseForm default="díbleofar" tense="Fut" dependency="Indep" person="Auto" />
  <tenseForm default="díbleoidh" tense="Fut" dependency="Dep" person="Base" />
  <tenseForm default="díbleoimid" tense="Fut" dependency="Dep" person="Pl1" />
  <tenseForm default="díbleofar" tense="Fut" dependency="Dep" person="Auto" />
  <tenseForm default="díbleodh" tense="Cond" dependency="Indep" person="Base" />
  <tenseForm default="díbleoinn" tense="Cond" dependency="Indep" person="Sg1" />
  <tenseForm default="díbleofá" tense="Cond" dependency="Indep" person="Sg2" />
  <tenseForm default="díbleoimis" tense="Cond" dependency="Indep" person="Pl1" />
  <tenseForm default="díbleoidís" tense="Cond" dependency="Indep" person="Pl3" />
  <tenseForm default="díbleofaí" tense="Cond" dependency="Indep" person="Auto" />
  <tenseForm default="díbleodh" tense="Cond" dependency="Dep" person="Base" />
  <tenseForm default="díbleoinn" tense="Cond" dependency="Dep" person="Sg1" />
  <tenseForm default="díbleofá" tense="Cond" dependency="Dep" person="Sg2" />
  <tenseForm default="díbleoimis" tense="Cond" dependency="Dep" person="Pl1" />
  <tenseForm default="díbleoidís" tense="Cond" dependency="Dep" person="Pl3" />
  <tenseForm default="díbleofaí" tense="Cond" dependency="Dep" person="Auto" />
  <moodForm default="díblíodh" mood="Imper" person="Base" />
  <moodForm default="díblím" mood="Imper" person="Sg1" />
  <moodForm default="díbligh" mood="Imper" person="Sg2" />
  <moodForm default="díblímis" mood="Imper" person="Pl1" />
  <moodForm default="díblígí" mood="Imper" person="Pl2" />
  <moodForm default="díblídís" mood="Imper" person="Pl3" />
  <moodForm default="díblítear" mood="Imper" person="Auto" />
  <moodForm default="díblí" mood="Subj" person="Base" />
  <moodForm default="díblímid" mood="Subj" person="Pl1" />
  <moodForm default="díblítear" mood="Subj" person="Auto" />
</verb>
